臺灣板橋地方法院交通事件裁定　　　　 96年度交聲字第442號
原處分機關　交通部公路總局臺東監理站
異　議　人
即受處分人　甲○○
上列受處分人因違反道路交通管理處罰條例事件，對於交通部公
路總局臺東監理站中華民國96年1月25日所為東監違裁字第裁81-
C00000000 號裁決處分，聲明異議，經臺灣臺東地方法院裁定管
轄錯誤（臺灣臺東地方法院96年度交聲字第16號）而移送本院審
理，本院裁定如下：
    主  文
異議駁回。
    理  由
一、原處分意旨略以：異議人即受處分人甲○○於民國95年12月
    18日下午2 時20分許，駕駛車牌號碼EZ-3587號自用小客車，
    行經臺北縣板橋市○○○路與縣民大道交岔路口時，因「汽
    車駕駛人於行駛道路時使用手持式行動電話通話」之違規事
    實，經警攔停舉發，異議人到案提出申訴，復經原處分機關
    向原舉發單位查證後認異議人違規屬實，遂依道路交通管理
    處罰條例第31條之1 第1 項之規定，裁處罰鍰新臺幣（下同
    ）3,000元。
二、異議意旨略以：異議人並非行駛於道路時使用手持式行動電
    話，異議人是在劃有紅線之路邊撥接行動電話，當時汽車是
    靜止的，若真的要開罰單，也僅能就異議人在紅線停車之違
    規行為開罰單，若原舉發單位執意要罰，請提出證據，以昭
    公信，爰聲明異議，請求撤銷上開處分云云。
三、按汽車駕駛人於行駛道路時，使用手持式行動電話進行撥接
    或通話者，處3,000 元罰鍰，道路交通管理處罰條例第31
    條之1 第1 項定有明文。查：
(一)、異議人於95年12月18日下午2 時20分許，駕駛車牌號碼EZ
      -3587 號自用小客車，行經臺北縣板橋市○○○路與縣民
      大道交岔路口時，遭臺北縣政府警察局交通隊警員以異議
      人有「汽車駕駛人於行駛道路時使用手持式行動電話通話
      」之交通違規事由掣單舉發乙節，有臺北縣政府警察局95
      年12月18日北縣警字第C00000000 號舉發違反道路交通管
      理事件通知單在卷可稽。
(二)、異議人雖以前詞置辯，然現場目擊證人即臺北縣政府警察
      局交通隊警員張妘涵於本院審理中具結後證稱：「（問：
      本件是否是你舉發？）是。」、「（問：舉發當時情形？
      ）當時異議人開車，左手持用手機通話，我看到他用手機
      通話，我立即鳴笛攔停駕駛人至路旁舉發，當時他停車手
      上還持有手機，所以就舉發他開車持用手機通話。」、「
      （問：你所稱的違規駕駛人就是庭上異議人？）是。」、
      「（你第一眼看到他拿手機，並在開車中講電話，是在何
      處？）我看到他開車中持手機講電話時，他距離我的距離
      蠻近的，是他在開車，我跟小隊長及另一同事在開警用巡
      邏車，我坐在副駕駛座，小隊長開車，異議人開車在我的
      右手邊經過，我就看到他開車講電話，也就是我看到他講
      電話時確實他正開車行進中，就攔停他到路旁，我就搖下
      車窗，但詳細的舉發經過，因為時間那麼久了，我不記得
      了，但關於他開車講電話這一點我是確定的。」、「（問
      ：當時除了你看到異議人開車講電話外，還有無其他人看
      到？）還有同車的同事，因為我跟小隊長講，小隊長講對
      ，他在講電話，所以小隊長有看到異議人在開車講電話。
      」、「我確定他是開車講電話，不是停在路邊講電話，至
      於鳴笛攔停部分時間太久，我記錯了，我跟異議人也沒有
      任何過節、仇恨，我不會隨便舉發他，我只是依我的工作
      職權取締違規。」、「我跟小隊長過去盤查，小隊長跟異
      議人說你剛才開車使用手機，已經有跟他說明他違規的事
      實才開立罰單，才麻煩他出示行照、駕照。」、「舉發手
      機違規不需要拍照，就是以我的眼睛看到為主。而且如果
      他真的停在路邊講，我幹嘛攔停他。」等語綦詳（見本院
      96年5 月16日訊問筆錄），可知證人係於乘坐其同事駕駛
      之警用巡邏車時發覺駕駛車輛在其右側之異議人使用手持
      式行動電話通話後，遂將異議人攔停至路邊等情甚為明確
      ，參以證人所陳其當時是坐在副駕駛座，而異議人駕車從
      其右方經過，其與異議人相距不遠，證人誤判之可能性極
      低，應無誤認之虞。是異議人確有汽車行駛於道路時，使
      用手持式行動電話通話之違規事實，堪予認定。
(三)、至本件雖除上開證人之證詞外，無另以錄影或照相等方式
      所拍攝之違規錄影帶或照片為證，然舉發交通違規並不以
      照相存證為其要件，亦不以舉發照片為唯一之證明方法，
      事實上，甚多之違規案件，尤其係員警當場攔截舉發之案
      件，多所因違規係於一瞬間發生，且當地並未設置有自動
      照相設備而不及拍照存證，惟若舉發之員警係親眼見聞違
      規之經過，並經以證人之身分具結後為證述，此等證人之
      證詞仍不失為證明方法之一種；本件交通違規之舉發經斟
      酌舉發員警張妘涵前開本院審理中所為之證詞乃具結後所
      為證述，證人與異議人復不相識，彼此間亦無仇怨，為張
      妘涵及異議人所是認，衡情，張妘涵當無於具結後，依法
      須據實陳述之情況下，猶仍甘冒涉犯偽證罪責之風險，蓄
      意構陷異議人有此交通違規，從而，張妘涵上述證言應可
      採信，異議人上述違規行為，可以認定，異議人僅以舉發
      人應提出更有利之證據為辯，尚無可採。
四、綜上所述，受處分人即異議人甲○○於上述時、地，駕駛自
    用小客車行駛於道路時使用手持式行動電話通話，其違規事
    實既臻明確，則原處分機關引用前開道路交通管理處罰條例
    第31條之1 第1 項規定，裁處異議人罰鍰3,000 元，於法核
    無不當，應予維持，本件異議為無理由，應予駁回。
據上論斷，應依道路交通管理處罰條例第87條第2 項，道路交通
案件處理辦法第19條，裁定如主文。
中　　華　　民　　國　　96　　年　　5 　　月　　21　　日
　　　　　　　　　交通法庭法　官  陳明偉
以上正本證明與原本無異。
如不服本裁定應於送達後5 日內向本院提出抗告狀。
                          書記官  陳慧儷
中　　華　　民　　國　　96　　年　　5 　　月　　21　　日
